【裁判字號】    92,上易,3203
【裁判日期】    921203
【裁判案由】    背信
【裁判全文】
臺灣高等法院刑事判決                          九十二年度上易字第三二０三號
    上  訴  人
    即  被  告  乙○○
右上訴人，因背信案件，不服臺灣士林地方法院，九十二年度易字第一七號，中華民
國九十二年八月十二日第一審判決（起訴案號：臺灣士林地方法院檢察署八十八年偵
字第九三九一號）提起上訴，本院判決如左：
    主  文
上訴駁回。
    事實及理由
一、本案經本院審理結果認第一審判決認上訴人即被告乙○○共同連續犯刑法第三百
    三十六條第二項之業務侵占罪，量處有期徒刑一年二月，經核其認事用法均無不
    當，應予維持，並引用第一審判決書所記載之事實、理由及證據（如附件）。
二、被告上訴意旨略謂：伊經營無線電台，係純為社員服務，為維持營運，不得已才
    挪用合作社之定期存款單去質借款項供該電台開銷，伊未納入私囊，實無不法所
    有之犯罪意思云云。
三、惟查：
  (一)被告雖同時任「有限責任台北市人人計程車運輸合作社」之理事主席，並負責實
    際經營以該合作社名義申准設立之無線電台，但該電台部分之盈虧應由被告個人
    自己承擔，而與該合作社無關，為被告及告訴人即該合作社監事甲○○一致供明
    ，並經證人即先後亦曾任該合作社理事主席之趙成吉、史金台證實，亦與共犯即
    原審共同被告廖本賢所供無異，足見被告明知資產之主體不同，資金不能任意相
    互流用。
  (二)尤其被告第一次未經合作社理事會同意，擅自挪用該社之定期存款單質借現金之
    後，理事會曾於八十七年六月十二日決議「儘速追回」被告因經營無線電台而向
    該合作社暫借之款項，復於同年七月十日社務會議中，決議關於該無線電台之文
    宣印刷費由該電台及合作社各出一半，請會計向該電台追回溢付款項，有該二份
    會議紀錄在卷可徵，足見該合作社確有意與無線電台劃清界限，被告自難推稱二
    者原先合而為一。
  (三)縱然被告將質借之款項用於電台，非納入自己私囊，但該電台之盈虧既屬被告自
    己負擔，要難將電台與被告截然分開。從而，被告在未經合作社理事會或社務會
    決議通過，擅自動用合作社之資產，使用於私人之事業，應認具有為自己不法所
    有之犯罪故意，不容狡展。
  (四)被告徒憑己意，漫事指摘原判決此部分不當，不能認為有理由，應予駁回。又因
    被告所侵占之金額高達新台幣二百六十萬元之多，迄今仍未歸還，為被告所直承
    不諱，被害人受害不淺，難以回復，爰認無予宣告緩刑之餘地，併此說明。
據上論斷，應依刑事訴訟法第三百六十八條、第三百七十三條，判決如主文。
本案經檢察官沈明彥到庭執行職務。
中      華      民      國    九十二    年     十二     月      三      日
                              臺灣高等法院刑事第十四庭
                                  審判長法  官  陳  祐  輔
                                        法  官  陳  國  文
                                        法  官  洪  昌  宏
右正本證明與原本無異。
不得上訴。
                                        書記官  廖  月  女
中      華      民      國    九十二    年     十二     月      四      日
附錄：本案論罪科刑法條全文
中華民國刑法第三百三十六條
(公務公益侵占罪、業務侵占罪)
對於公務上或因公益所持有之物，犯前條第一項之罪者，處一年以上七年以下有期徒
刑，得併科五千元以下罰金。
對於業務上所持有之物，犯前條第一項之罪者，處六月以上五年以下有期徒刑，得併
科三千元以下罰金。
前二項之未遂犯罰之。


司法院資訊處製作；財團法人民間司法改革基金會備份。
